# 求助：存货发生火灾，期末存货如何计量

提问人：careil 时间：2014-06-16 18:30:08
公司是一家石化企业，公司一存储石油的储罐发生了火灾，存货价值 1000 吨，价值 400 万元，经测量，火灾扑灭后，存货还剩 800吨，保险公司按照剩余石油 1000 元/吨（不含税）扣除残余价值，赔偿公司 320 万元，但实际已经销售该部分油，不含税价格为 1200元/吨，已经处理 100 吨，尚未处理完，也尚未签订合同，公司年末对该存货如何进行账务处理？

回答人：chenyiwei
1 、为何剩余 700 吨尚未销售的情况下，保险公司即给予赔款？最终实现对外销售以后，赔款是否还会调整？ 2 、期末库存的 700 吨油，应按照期末存货计量的一般原则，按照成本与可变现净值孰低计量。